【裁判字號】    99,交聲,560
【裁判日期】    991227
【裁判案由】    違反道路交通管理處罰條例聲明異議
【裁判全文】
臺灣新竹地方法院交通事件裁定         99年度交聲字第560號
原處分機關  交通部公路總局新竹區監理所
異  議  人  孫國光即漱石園藝景觀工程企業社
即受處分人
上列異議人即受處分人因違反道路交通管理處罰條例案件，對於
交通部公路總局新竹區監理所民國99年10月6 日竹監自字第裁50
-ZFB076662號違反道路交通管理事件裁決處分聲明異議，本院裁
定如下：
    主  文
異議駁回。
    理  由
一、按汽車行駛高速公路及快速公路，其車道之使用，除因交通
    事故及道路施工依臨時或可移動標誌指示或交通勤務警察指
    揮外，應依設置之交通標誌、標線或號誌之規定，高速公路
    及快速公路交通管制規則第8 條第1 項前段定有明文。次按
    ，汽車行駛於高速公路、快速公路或設站管制之道路，不遵
    使用限制、禁止、行車管制及管理事項之管制規則而有未依
    標誌、標線、號誌指示行車之行為者，處汽車駕駛人新臺幣
    （下同）3,000 元以上6,000 元以下罰鍰，並應記違規點數
    1 點，道路交通管理處罰條例第33條第1 項第13款、第63條
    第1 項第1 款分別定有明文。再汽車駕駛人駕駛汽車行駛於
    高速公路，不遵守設置之交通標線指示行車而有跨越槽化線
    之違規行為，經舉發機關舉發，並於舉發通知單上所載之應
    到案期限內到案聽候裁決或提出申訴，經主管機關調查後仍
    認定前揭違規行為屬實者，依違反道路交通管理事件統一裁
    罰基準及處理細則第41條及違反道路交通管理事件統一裁罰
    基準表之規定，應對該汽車駕駛人處以3,000 元之罰鍰，並
    記違規點數1 點。
二、本件異議人即受處分人孫國光即漱石園藝景觀工程企業社於
    99年8 月5 日7 時32分許，駕駛上開小貨車，在國道3 號高
    速公路北上54.9公里處，為警查知有「行駛高速公路未依標
    線指示行車」之違規行為，遭內政部警政署國道公路警察局
    第六警察隊龍潭分隊員警逕行舉發，原處分機關爰依道路交
    通管理處罰條例第33條第1 項第13款、第63條第1 項第1 款
    規定，對異議人處以罰鍰新臺幣（下同）3,000 元，並記違
    規點數1 點等情，有內政部警政署國道公路警察局公警局交
    字第ZFB076662 號舉發違反道路交通管理事件通知單（下稱
    舉發通知單）、採證照片3 幀、受處分人新竹區監理所違規
    案件陳述單及交通部公路總局新竹區監理所99年10月6 日竹
    監自字第裁50-ZFB076662號違反道路交通管理事件裁決書（
    下稱裁決書）等在卷可稽。
三、異議意旨略以：在沒注意的情況下，為避免錯過下交流道的
    時機，在漸漸右轉的行進中才壓到線，並非惡意爭道，為此
    聲明異議，請求撤銷原處分等語。
四、異議人固不否認於上揭時、地駕駛車牌號碼0039-VW 號自用
    小貨車，在國道3 號高速公路北上54.9公里處有「行駛高速
    公路未依標線指示行車」之違規行為，惟辯稱因伊係為避免
    下錯出口匝道，不是惡意爭道云云。經查：
（一）異議人所有上開車號0039-VW 號自用小貨車，於上開時、
      地，未依規定變換車道，由主線車道直接跨越槽化線駛入
      減速車道下交流道，而遭警以拍照方式採證予以掣單逕行
      舉發之事實，業據異議人於聲明異議狀內陳明屬實，並有
      員警於上開時、地所攝前開自小貨車跨越槽化線三角形區
      域頂端部分之照片3 張、舉發通知單及裁決書各1 紙在卷
      可稽。觀諸上開照片所示，依一般符合交通規則之駕駛行
      為，駕駛人如欲駛入該處匝道，本應及早切換至外線車道
      ，並隨外線車道之車流循序緩行入匝道，方為適法，而異
      議人之上開車輛卻於行駛至該槽化線之前方，始直接切入
      外側車道之車流中，因而跨越該槽化線，是該車輛於上開
      時、地確有未依標線指示行車，跨越槽化線行駛之違規行
      為，堪以認定。
（二）查汽車駛離高速公路主線車道擬進入交流道時，應先駛入
      外側車道，再循減速車道逐漸降低速率行駛之，為上揭高
      速公路及快速道路交通管制規則第18條所明定，且高速公
      路於各入出口匝道均劃有槽化線，藉以區○○○○道與匝
      道之往來車流，以免駕駛人相互爭道而發生壅塞情形，自
      不得任意跨越行駛，此為一般行駛於高速公路之汽車駕駛
      人所當知，且有上開員警於上開時、地所攝異議人違規駕
      駛上開自小貨車跨越槽化線三角形區域頂端部分之照片3
      張在卷可徵。是本件異議人上開所辯，殊無可採。
五、綜上所述，受處分人確有在前開時、地行駛高速公路違規跨
    越槽化線，未依指示標線行車之違規行為。原處分機關依前
    開道路交通管理處罰條例第33條第1 項第13款、第63條第1
    項第1 款及違反道路交通管理事件統一裁罰基準表之規定，
    裁處受處分人罰鍰3,000 元，並記違規點數1 點，尚無違誤
    。本件受處分人之異議為無理由，應予駁回。
六、據上論結，爰依道路交通管理處罰條例第87條第2 項，道路
    交通事件處理辦法第18條，裁定如主文。
中    華    民    國    99    年    12    月    27    日
                        交通法庭  法  官  李毓華
以上正本證明與原本無異。
如不服本裁定，應於裁定送達後5日內向本院提出抗告狀。
中    華    民    國    99    年    12    月    27    日
                                  書記官  陳美利

司法院資訊處製作；財團法人民間司法改革基金會備份。
